【裁判字號】    92,訴,2007
【裁判日期】    921031
【裁判案由】    毒品危害防制條例
【裁判全文】
臺灣板橋地方法院刑事判決                        九十二年度訴字第二七號
    公  訴  人  臺灣板橋地方法院檢察署檢察官
    被      告  甲○○
右列被告因違反毒品危害防制條例案件，經檢察官提起公訴（九十二年度毒偵字第一
八○一號、九十二年度毒偵字第二一○三號），本院依簡式審判程序判決如左：
    主  文
甲○○連續施用第一級毒品，累犯，處有期徒刑玖月。扣案之海洛因壹包（凈重零點
零捌公克）沒收銷燬之。
    事  實
一、甲○○前有違反毒品危害防制條例、重利、竊盜等前科，其中因施用第一級毒品
    海洛因案件，經送觀察、勒戒後，因有繼續施用毒品之傾向，而經本院以八十七
    年度毒聲字第二七八四號裁定令入戒治處所施以強制戒治一年，嗣因戒治成效良
    好，經本院以八十八年度毒聲字第一六五四號裁定准予停止戒治，所餘期間並宣
    付保護管束，惟因甲○○於保護管束期間內有施用毒品之行為，再經本院以八十
    八年度毒聲字第六三○二號裁定撤銷停止戒治，至民國八十九年六月十日戒治期
    滿執行完畢，並經臺灣板橋地方法院檢察署檢察官以八十九年度戒毒偵字第五五
    二號為不起訴處分確定。嗣甲○○又因施用第一級毒品海洛因案件，經本院以九
    十年度毒聲字第一二三一號裁定令入戒治處所施以強制戒治，並以九十年度簡字
    第二五二號判決判處有期徒刑六月確定，嗣於民國九十一年五月三日易科罰金執
    行完畢。詎甲○○仍不知悔改，復基於施用第一級毒品海洛因之概括犯意，於九
    十二年四月間某日起至同年五月二十六日晚間十一時止，連續在臺北縣五股鄉○
    ○路一巷二弄十八號住處及臺北縣三重市某友人住處等地，以將海洛因粉末捲入
    香菸中，再點火吸食之方式，施用第一級毒品海洛因三次，嗣因其於九十二年四
    月二十六日上午十一時十一分許在臺北縣政府警察局蘆洲分局所採集之尿液送鑑
    驗結果呈鴉片類陽性反應，及甲○○於九十二年五月二十七日晚上六時許向上開
    分局自白犯罪而查獲，並扣得第一級毒品海洛因一包（鑑餘淨重零點零八公克。
    起訴書誤載為零點八公克），其九十二年五月二十七日為警所採集之尿液經送檢
    驗，亦呈鴉片類陽性反應。
三、案經臺北縣政府警察局蘆洲分局報請臺灣板橋地方法院檢察署檢察官偵查起訴。
    理  由
一、右揭事實，業據被告甲○○於本院審理中供承不諱，而其於右揭時、地為警查獲
    時所採集之尿液經送鑑驗結果，確均呈鴉片類陽性反應乙節，亦有臺灣檢驗科技
    股份有限公司九十年五月九日、六月十三日濫用藥物尿液檢驗報告各乙紙附卷可
    稽，扣案之海洛因一包、經法務部調查局鑑定結果，亦確含海洛因成分，有該局
    九十二年七月三十一日調科壹字第○六○○○七三四三號鑑定通知書乙紙在卷可
    佐，被告自白既有上開證據足資補強，應堪信為真實。又被告前因施用第一級毒
    品海洛因案件，經送觀察、勒戒後，因有繼續施用毒品之傾向，而經本院以八十
    七年度毒聲字第二七八四號裁定令入戒治處所施以強制戒治一年，嗣因戒治成效
    良好，經本院以八十八年度毒聲字第一六五四號裁定准予停止戒治，所餘期間並
    宣付保護管束，惟因甲○○於保護管束期間內有施用毒品之行為，再經本院以八
    十八年度毒聲字第六三○二號裁定撤銷停止戒治，至八十九年六月十日戒治期滿
    執行完畢，並經臺灣板橋地方法院檢察署檢察官以八十九年度戒毒偵字第五五二
    號為不起訴處分確定。嗣甲○○又因施用第一級毒品海洛因案件，經本院以九十
    年度毒聲字第一二三一號裁定令入戒治處所施以強制戒治，並以九十年度簡字第
    二五二號判決判處有期徒刑六月確定等情，有上開不起訴處分書、本院九十年度
    簡字第二五二號判決書、臺灣高等法院被告全國前案紀錄表、全國施用毒品案件
    紀錄表各乙份在卷可憑，其再犯本件施用第一級毒品之罪，係三犯毒品危害防制
    條例第十條第一項之罪，依該條例第二十條第三項前段規定，應逕予論罪科刑。
    據此，本件事證明確，被告犯行堪以認定。
二、按海洛因係毒品危害防制條例第二條第二項第一款所稱之第一級毒品，核被告所
    為，係犯上開條例第十條第一項之施用第一級毒品罪。被告為施用第一級毒品海
    洛因而持有之行為，為其施用之高度行為所吸收而不另論罪。又被告先後多次施
    用第一級毒品海洛因之犯行，時間緊接，方法相同，所犯係構成要件相同之罪，
    顯係基於概括犯意反覆為之，為連續犯，應依刑法第五十六條之規定論以一罪，
    並加重其刑。另被告曾因施用第一級毒品案件，經本院以前開九十年度簡字第二
    五二號判決判處有期徒刑六月確定，並於民國九十一年五月三日易科罰金執行完
    畢，有卷附臺灣高等法院被告全國前案紀錄表、刑案資料查註紀錄表可按，其於
    執行完畢後五年內再犯本件有期徒刑以上之罪，為累犯，應依刑法第四十七條之
    規定加重其刑，並依法遞加重之。爰審酌被告前有多次違反毒品危害防制條例前
    科，有上開被告全國前案紀錄表可按，猶不知悔改而再犯本件施用第一級毒品犯
    行，顯見其戒除毒癮之意志薄弱，惟其施用毒品係自戕行為，對他人法益尚無具
    體危害，及其施用毒品之動機、時間、次數暨犯罪後坦承犯行，態度良好等一切
    情狀，量處如主文所示之刑，以資懲儆。扣案之第一級毒品海洛因一包（凈重零
    點零八公克、包裝重零點二一公克）係毒品，不論屬於犯人與否，均應依毒品危
    害防制條例第十八條第一項前段規定沒收銷燬之。
三、按自首係以對未發覺之罪向犯罪偵查機關自承犯罪而接受裁判為要件，此觀刑法
    第六十二條前段之規定自明。本件被告雖曾於九十二年五月二十七日晚間六時許
    向臺北縣政府警察局蘆洲分局自白犯罪，然該分局已因被告於同年四月二十六日
    上午十一時十一分許所採集之尿液送鑑後呈鴉片類陽性反應，而於同年五月二十
    二日下午三時通知被告到場說明，顯見當時有偵查犯罪職權之公務員業已發覺被
    告有本案之犯罪事實存在，則被告嗣後於同年五月二十七日方向該分局申告犯罪
    ，即非對於未發覺之罪申告犯罪，核與自首之要件尚有不符，公訴意旨認被告符
    合自首要件，請求減輕其刑，容有未恰，附此敘明。
據上論斷，應依刑事訴訟法第二百七十三條之一第一項、二百九十九條第一項前段，
毒品危害防制條例第十條第一項、第十八條第一項前段，刑法第十一條前段、第五十
六條、第四十七條，判決如主文。
本案經檢察官乙○○到庭執行職務。
中      華      民      國    九十二    年      十      月    三十一    日
                                    臺灣板橋地方法院刑事第六庭
                                        審判長法  官  陳 財 旺
                                              法  官  李 幼 妃
                                              法  官  張 紹 省
右正本證明與原本無異。
如不服本判決應於送達後十日內向本院提出上訴狀。
                                              書記官  周 雅 玲
中      華      民      國    九十二    年      十      月    三十一    日
附錄本案論罪科刑法條：
毒品危害防制條例第十條第一項
施用第一級毒品者，處六月以上五年以下有期徒刑。


司法院資訊處製作；財團法人民間司法改革基金會備份。
